

DIEGO RINCÓN PÉREZ

INGENIFRO EN MULTIMEDIA

PERFIL

Ingeniero en Multimedia egresado de la Universidad Militar Nueva Granada, con experiencia en la conceptualización, planeación y desarrollo de proyectos digitales.

Experiencia como arquitecto frontend en construcción de páginas web responsive, digital UX/UI, SEO, administración y manejo de CMS, drupal y analítica digital SEM para posicionamiento de marca online.

CONTACTO



+57 300 853 6186



✓ dalejandrorinconp@gmail.com

in dalejandrorincon

EXPERIENCIA PROFESIONAL

Webmaster

Empresa de Renovación y Desarrollo Urbano de Bogotá D:C. (ERU) 2020 - actual

Coordinador de experiencias digitales Imaginario Colectivo 2019 - 2020

Webmaster

Caja de la Vivienda Popular 2016 - 2018

Joven Investigador Universidad Militar Nueva Granada 2016 - 2018

EDUCACIÓN

Ley de Transparencia y Acceso a la Información Pública

Universidad EAN - Procuraduría General de la Nación I 2020

Introducción al Marketing Digital, facebook Ads, Google Ads, Google Analytics Platzi I 2019

Ingeniero en Multimedia Universidad Militar Nueva Granada I 2016

HABILIDADES

Diseño web Desarrollo Frontend SQL Google Analytics Drupal Bootstrap SASS Git/GitHub